臺灣士林地方法院交通裁定　　　96年度交聲字第392至402號
原處分機關　臺北市交通事件裁決所
異　議　人
即受處分人　龍鑫小客車租賃有限公司
代　表　人　游秋雲
上列受處分人因違反道路交通管理處罰條例案件，對於臺北市交
通事件裁決所於民國95年11月20日、96年1 月31日、96年3 月28
日、96年3 月29日所為如附表所示之裁決，聲明異議，本院裁定
如下：
    主  文
如附表編號一所示之處分撤銷。
其餘異議駁回。
    理  由
一原處分意旨略以：異議人即受處分人龍鑫小客車租賃有限公司
  所有之車號9212-GG 號自用租賃小客車，於附表所示之「違規
  日期」欄及「違規地點」欄所示之時間、地點，分別有「違規
  事由」欄所載之違規行為，因認異議人違反如「違規法條」欄
  所載道路交通管理處罰條例之條文，而分別於「裁決日期」欄
  所載之日期，以附表「裁決書文號」欄所示之裁決書裁處如「
  裁罰」欄所示之裁罰（詳細之裁決日期、裁決書文號、違規日
  期、違規地點、違規事由、違反法條及裁罰詳如附表所示）。
二異議意旨略以：異議人所有之9212-GG 號自用租賃小客車乃黃
  樹春駕駛，所有之違規行為均為黃樹春所為，黃樹春領取紅單
  後未盡繳款之責，且超過繳款期限，經異議人公司催繳亦不繳
  納，請將如附表所示之裁罰均移歸駕駛人黃樹春，為此聲明異
  議。
三異議人就附表編號7至10所示裁決書異議部分：
  (一)按道路交通管理處罰條例第87條第1 項規定：受處分人不服
    第8 條主管機關所為之處罰，得於接到裁決書之翌日起20日
    內，向管轄地方法院聲明異議。次按交通法庭認聲明異議不
    合法律上之程式或其異議權已經喪失者，應以裁定駁回之，
    道路交通案件處理辦法第18條前段亦有明文規定。次按處理
    違反道路交通管理事件，有關文書送達之程序，準用行政程
    序法之規定；送達由行政機關自行或交由郵政機關送達；送
    達，於應受送達人之住居所、事務所或營業所為之；對於法
    人之代表人為送達者，應向其事務所或營業所行之；於應送
    達處所不獲會晤應受送達人時，得將文書付與有辨別事理能
    力之同居人、受雇人或應送達處所之接收郵件人員；送達不
    能依前2 條規定為之者，得將文書寄存送達地之自治或警察
    機關，並作送達通知書2 份，1 份黏貼於應受送達人住居所
    、事務所、營業所或其就業處所門首，另1 份交由鄰居轉交
    或置於該送達處所信箱或其他適當位置，以為送達；前項情
    形，由郵政機關為送達者，得將文書寄存於送達地之郵政機
    關，此違反道路交通管理事件統一裁罰標準及處理細則第5
    條、行政程序法第68條第1 項、第72條第1 項、第2 項、第
    73條第1 項、第74條第1 項、第2 項分別定有明文。
  (二)查異議人公司之事務所設於台北市士林區○○○路○ 段7 號
    1 樓乙情，有公司設立登記表在卷可徵，次查如附表編號7
    至9 所示之裁決書，分別於96年2 月12日、96年1 月16日、
    96年1 月16日郵政機關送達至異議人公司上址事務所，因未
    會晤本人及同居人、受雇人或應送達處所之接收郵件人員，
    故製作送達通知書2 份，1 份黏貼於應受送達人住居所、事
    務所、營業所或其就業處所門首，另1 份置於該送達處所信
    箱或其他適當位置，並將該文書寄存於送達地之林郵局，
    而附表編號10之裁決書於95年11月30日送達該址時，由林進
    福收受等情，有台北市交通事件裁決書送達證書掛號回執4
    紙在卷可參（參本院卷第18、20至21頁），是上開裁決書已
    合法送達予異議人，惟異議人至96年4 月9 日始具狀聲明異
    議，此觀聲明異議狀上台北市交通事件裁決所收狀日期章戳
    自明，是異議人就附表編號7 至10所示裁決書之異議，均已
    逾越聲明異議之法定20日期限，此部分異議人之異議不合法
    律之程式，其異議自不合法，且無從補正，應予駁回。
三異議人就附表編號1裁決書異議部分：
  按汽車駕駛人在道路收費停車處所停車未依規定繳費，主管機
  關應書面通知駕駛人於7 日內補繳，並收取必要之工本費用，
  逾期再不繳納，處新臺幣300 元罰鍰，道路交通管理處罰條例
  第56條第2 項定有明文，是汽車駕駛人在道路收費停車處所停
  車未依規定繳費，主管機關應先以書面通知駕駛人於7 日內補
  繳，逾期不繳納，始能裁罰。查原處分機關並未舉證證明，就
  為附表編號1 所示裁罰前，有先以書命通知異議人補繳，即逕
  予裁罰，其處分於法不符，此部分異議人異議有理由，應將原
  處分撤銷。
四異議人就其餘裁決書異議部分：
  (一)按汽車駕駛人在道路收費停車處所停車未依規定繳費，主管
    機關應書面通知駕駛人於7 日內補繳，並於收取必要之工本
    費用，逾期再不繳納，處新臺幣300 元罰鍰；汽車行駛於道
    路上、其駕駛人或前座乘客未繫安全帶者，處駕駛人新臺幣
    1,500 元罰鍰；汽車駕駛人，駕駛汽車不遵守道路交通標誌
    、標線、號誌之指示，新臺幣900 元以上1,800 元以下罰鍰
    ；汽車駕駛人，行車速度，超過規定之最高時速，或低於規
    定之最低時速，除有第43條第1 項第2 款情形外，處新臺幣
    1,200 元以上2,40 0元罰鍰，道路交通管理處罰條例第56條
    第2 項、第31條第1項 、第60條第2 項第3 款、第40條分別
    定有明文。
  (二)再按道路交通管理處罰條例第85條第1 項規定：本條例之處
    罰，受舉發違反道路交通管理事件之受處罰人，認為受舉發
    之違規行為應歸責他人者，應於舉發違反道路交通管理事件
    通知單應到案日期前，檢附相關證據及應歸責人相關證明文
    件，向處罰機關告知應歸責人，處罰機關應即另行通知應歸
    責人到案依法處理。逾期未依規定辦理者，仍依本條例各該
    違反條款規定處罰。同條例第92條第3 項則規定：本條例之
    罰鍰基準、舉發或輕微違規勸導、罰鍰繳納、向處罰機關陳
    述意見或裁決之處理程序、分期繳納之申請條件、分期期數
    、不依限期繳納之處理、分期處理規定及繳納機構等事項之
    處理細則，由交通部會同內政部定之。而違反道路交通管理
    事件統一裁罰基準及處理細則第36條亦規定：本條例之處罰
    ，受舉發違反道路交通管理事件之被通知人，認為受舉發之
    違規行為應歸責他人者，應於通知單記載之應到案日期前，
    檢附相關證據及足資辨識、通知應歸責人之證明文件，向處
    罰機關告知應歸責人，處罰機關應即另行通知應歸責人到案
    依法處理。逾期未依規定辦理者，仍依本條例各該違反條款
    規定處罰。
  (三)查車號9212-GG 號自用租賃小客車雖經異議人於94年7 月31
    日售予黃樹春，然依異議人與黃樹春之約定，該車在黃樹春
    繳清價款前，黃樹春僅有占有、使用權，其所有權仍歸異議
    人，黃樹春繳款期間自95年7 月20日起至99年6 月20日止等
    情，有異議人所提附條件買賣契約書在卷可徵，黃樹春尚未
    繳清價款，該車仍登記在異議人名下，屬異議人所有，堪可
    認定。次查異議人對車號9212-GG 號自用租賃小客車駕駛人
    有附表編號2 至6 及11所示之違規行為，並不爭執，復有附
    表編號6 之採證照片在卷可稽，堪認屬實。又附表編號2 、
    3 所示之車號9212-GG 號自用租賃小客車在道路收費停車處
    所停車未依規定繳費部分，業經以書面通知異議人補繳，惟
    逾期仍未繳納等情，有臺北市停車管理處96年5 月23日北市
    停四字第09632644300 號書函檢送之停車費繳費通知、臺北
    市停車管理處送達通知在卷可參，堪認臺北市停車管理處業
    已通知異議人補繳，惟異議人仍未繳納。查縱異議人辯稱：
    上揭違規行為人乃黃樹春云云屬實，惟異議人迄於96年4 月
    間始檢具前開附條件買賣合約書、台北市政府營利事業登記
    證及黃樹春汽車駕駛執照向交通事件裁決所告知違規人為黃
    樹春，已逾舉發違反道路交通管理事件通知單規定之應到案
    日期（卷內雖無附表編號2 至6 及11所示違規行為之所有舉
    發違反道路交通管理事件通知單，然依各該次裁決書裁決之
    時間均在96年4 月前，可推知舉發違反道路交通管理事件通
    知單所載應到案之時間在異議人為前開申訴前），依前開規
    定，自應裁罰車號9212-GG 號自用租賃小客車所有人即異議
    人，從而裁決機關依法為附表編號2 至6 及11所示裁罰，並
    無不當，異議人就此部分之聲明異議並無理由，應予駁回。
五據上論斷，應依道路交通案件處理辦法第18條前段、第19條、
  第20條，裁定如主文。
中　　華　　民　　國　　96　　年　　9　　月　　 29　　日
                  交通法庭    法　官　   江翠萍
以上正本證明與原本無異。
如不服本裁定應於送達後5 日內向本院提出抗告狀。
                              書記官     陳慧玲
中　　華　　民　　國　　96　　年　　10　　月　　2 　　日
附表：
┌─┬──┬───┬───┬───┬───┬───┬──┐
│編│裁決│裁決書│違規日│違規地│違規事│違反條│裁罰│
│號│日期│文號 (│期    │點    │由    │例    │    │
│  │    │卷證頁│      │      │      │      │    │
│  │    │數)   │      │      │      │      │    │
│  │    │      │      │      │      │      │    │
│  │    │      │      │      │      │      │    │
├─┼──┼───┼───┼───┼───┼───┼──┤
│一│96.3│北市裁│95.11.│台北縣│在道路│第56條│300 │
│  │.29.│二字第│16，  │中和市│收費停│第2項 │元  │
│  │    │裁22-C│18時41│勝利路│車處所│      │    │
│  │    │OP5539│分    │      │停車經│      │    │
│  │    │66號  │      │      │催繳不│      │    │
│  │    │(P7)  │      │      │依規定│      │    │
│  │    │      │      │      │繳費  │      │    │
├─┼──┼───┼───┼───┼───┼───┼──┤
│二│96.3│北市裁│95.11.│台北市○○道路│第56條│300 │
│  │.29.│二字第│2.    │松德路│收費停│第2項 │元  │
│  │    │裁22-1│8 時4 │      │車處所│      │    │
│  │    │AC5030│分    │      │停車經│      │    │
│  │    │54號  │      │      │催繳不│      │    │
│  │    │(P11) │      │      │依規定│      │    │
│  │    │      │      │      │繳費  │      │    │
├─┼──┼───┼───┼───┼───┼───┼──┤
│三│96.3│北市裁│95.11.│台北市○○道路│第56條│300 │
│  │.29.│二字第│7.    │汀州路│收費停│第2項 │元  │
│  │    │裁22-1│15時58│一段  │車處所│      │    │
│  │    │AC5086│分    │      │停車經│      │    │
│  │    │72號  │      │      │催繳不│      │    │
│  │    │(P10) │      │      │依規定│      │    │
│  │    │      │      │      │繳費  │      │    │
├─┼──┼───┼───┼───┼───┼───┼──┤
│四│96.3│北市裁│95.6. │新竹市│汽車行│第31條│1500│
│  │.29.│二字第│16.   │光復路│駛於道│第1項 │元  │
│  │    │裁22-E│19時  │/金城 │路上, │      │    │
│  │    │350801│54分  │一路  │其汽車│      │    │
│  │    │09號  │      │      │駕駛人│      │    │
│  │    │(P16) │      │      │未繫安│      │    │
│  │    │      │      │      │全帶者│      │    │
├─┼──┼───┼───┼───┼───┼───┼──┤
│五│96.3│北市裁│95.6. │新竹市│汽車行│第31條│1500│
│  │.29.│二字第│13.   │光復路│駛於道│第1項 │元  │
│  │    │裁22-E│22時  │/金城 │路上, │      │    │
│  │    │350797│45分  │一路  │其汽車│      │    │
│  │    │05號  │      │      │駕駛人│      │    │
│  │    │(P17) │      │      │未繫安│      │    │
│  │    │      │      │      │全帶者│      │    │
├─┼──┼───┼───┼───┼───┼───┼──┤
│六│96.3│北市裁│95.11.│臺北市│不遵守│第60條│1800│
│  │.6. │四字第│15.   │承德路│道路交│第2項 │元  │
│  │    │裁22-A│4時20 │, 昌吉│通標線│第3款 │    │
│  │    │507010│分    │街, 南│之指示│      │    │
│  │    │50號  │      │向北  │      │      │    │
│  │    │(P8)  │      │      │      │      │    │
├─┼──┼───┼───┼───┼───┼───┼──┤
│七│96.1│北市裁│95.9. │國道二│汽車行│第33條│4500│
│  │.31.│四字第│20.   │號東向│駛高速│第1項 │元  │
│  │    │裁22-Z│8時23 │3.2公 │公路超│第1款 │    │
│  │    │AB0237│分    │里    │過規定│      │    │
│  │    │05號  │      │      │最高速│      │    │
│  │    │(P12) │      │      │限 (未│      │    │
│  │    │      │      │      │滿20公│      │    │
│  │    │      │      │      │里)   │      │    │
├─┼──┼───┼───┼───┼───┼───┼──┤
│八│96.1│北市裁│95.9. │國道二│汽車行│第33條│4500│
│  │.3. │四字第│3.10時│號東向│駛高速│第1項 │元  │
│  │    │裁22-Z│21分  │3.2公 │公路超│第1款 │    │
│  │    │AB0232│      │里    │過規定│      │    │
│  │    │03號  │      │      │最高速│      │    │
│  │    │(P13) │      │      │限 (未│      │    │
│  │    │      │      │      │滿20公│      │    │
│  │    │      │      │      │里)   │      │    │
├─┼──┼───┼───┼───┼───┼───┼──┤
│九│96.1│北市裁│95.8. │信義快│汽車駕│第40條│2200│
│  │.3. │四字第│31.4時│速道路│駛人行│      │元  │
│  │    │裁22-A│29分  │(南往 │車速度│      │    │
│  │    │I05526│      │北)   │, 超過│      │    │
│  │    │82號  │      │      │規定之│      │    │
│  │    │(P14) │      │      │最高時│      │    │
│  │    │      │      │      │速未滿│      │    │
│  │    │      │      │      │二十公│      │    │
│  │    │      │      │      │里    │      │    │
├─┼──┼───┼───┼───┼───┼───┼──┤
│  │95. │北市裁│95.6. │國道三│在高速│第33條│6000│
│十│11. │四字第│29.23 │號北上│公路超│第1項 │元  │
│  │20. │裁22-Z│時55分│38公里│速行駛│      │    │
│  │    │FA0187│      │      │      │      │    │
│  │    │66號  │      │      │      │      │    │
│  │    │(P15) │      │      │      │      │    │
├─┼──┼───┼───┼───┼───┼───┼──┤
│十│96.3│北市裁│95.11.│桃園縣│汽車駕│第40條│2400│
│一│.28.│四字第│12.19 │中壢市│駛人行│      │元  │
│  │    │裁22-D│時2分 │青埔中│車速度│      │    │
│  │    │OO4365│      │豐北路│, 超過│      │    │
│  │    │88號  │      │      │規定之│      │    │
│  │    │(P9)  │      │      │最高時│      │    │
│  │    │      │      │      │速二十│      │    │
│  │    │      │      │      │公里以│      │    │
│  │    │      │      │      │上四十│      │    │
│  │    │      │      │      │公里以│      │    │
│  │    │      │      │      │下    │      │    │
└─┴──┴───┴───┴───┴───┴───┴──┘
